【裁判字號】    97,訴,3102
【裁判日期】    971231
【裁判案由】    清償借款
【裁判全文】
臺灣臺中地方法院民事判決  97年度訴字第3102號
原      告   台中商業銀行股份有限公司
法定代理人   辛○○
訴訟代理人   甲○○
被      告   國芳木業有限公司
                      號
兼法定代理人  戊○○
                      號
兼法定代理人
及上一人之
訴訟代理人    丁○○
                      號
兼法定代理人  丙○○
                      126號.
法定代理人    乙○○
              己○○
上3人共同
訴訟代理人    庚○○
當事人間清償借款事件，本院於97年12月29日言詞辯論終結，判
決如下：
    主    文
被告國芳木業有限公司、丁○○、丙○○及戊○○應連帶給付原
告新臺幣參佰伍拾伍萬元，及自民國九十七年七月二十一日起至
清償日止，按年息百分之四點五八計算之利息，並自民國九十七
年八月二十二日起至清償日止，其逾期在六個月以內者，按上開
利率百分之十，逾期超過六個月部分，按上開利率百分之二十計
算之違約金。
訴訟費用由被告連帶負擔。
    事實及理由
壹、程序方面：
一、依兩造所訂約定書第16條：立約人對原告所負之各宗債務，
    合意以台灣台中地方法院為第一審管轄法院，本院為兩造合
    意管轄法院，就本事件有管轄權，合先敘明。
二、被告國芳木業有限公司業經經濟部中部辦公室廢止登記，惟
    國芳木業有限公司尚未辦理清算事宜，依公司法第26-1、24
    及79條規定，以被告國芳木業有限公司全體股東丁○○、丙○○、戊○○、乙○○及己○○為清算人，附此敘明。
貳、實體方面：
一、原告起訴主張被告國芳木業有限公司於95年7月21日，以被
    告丁○○、丙○○及戊○○為為連帶保證人，向原告借款新
    臺幣（下同）3,550,000元，約定利息按原告公司定儲利率
    指數加碼年利率1.89%機動計收，如指利率時，願比照機動
    調整，借款期限自95年7月21日起至96年7月21日止，於到期
    後持續寬緩到期日至97年7月21日，並約定每月為一期按月
    攤還本息，如未按期繳款，其餘借款視為全部到期，並自逾
    期時起6個月內按上開利率10%，逾期超過6個月以上部分，
    按上開利率20%加付違約金。詎國芳木業有限公司自97年7月
    月21日屆期仍未依約還款，尚欠本金3,550,000元及利息、
    違約金未清償，迭經催討均未置理，爰依消費借貸及連帶保
    證契約訴請被告連帶清償借款，並聲明求為判決如主文所示
    。
二、被告對原告主張之事實均不爭執，惟以目前無力清償為辯。
    並聲明求為判決駁回原告之訴。
三(一)原告主張之事實，已據其提出放款借據、存放款利率表為證
    ，核屬相符，且為被告所自認，堪信為真正。
  (二)按消費借貸者，謂當事人一方移轉金錢或其他代替物之所有
    權於他方，而約定他方以種類、品質、數量相同之物返還之
    契約，民法第474條第1項定有明文；又稱保證者，謂當事人
    約定，一方於他方之債務人不履行債務時，由其代負履行責
    任之契約，同法第739條亦有明文；另保證債務之所謂連帶
    ，係指保證人與主債務人負同一債務，對於債權人各負全部
    給付之責任者而言，此就民法第272條第1項規定連帶債務之
    文義參照觀之甚明（最高法院45年台上字第1426號判例可資
    參照）；而連帶債務之債權人，依同法第273條第1項規定，
    得對於債務人中之一人或數人或其全體，同時或先後請求全
    部或一部之給付。本件國芳木業有限公司向原告借款，借款
    到期未依約清償，被告丁○○、丙○○及戊○○為其連帶保
    證人，應負連帶清償責任。從而，原告依消費借貸及連帶保
    證契約請求被告連帶給付借款3,550,000元，及自97年7月21
    日起至清償日止，按年息4.58%計算之利息，並自97年8月22
    日起至清償日止，其逾期在6個月以內者，按上開利率10%
    ，逾期超過6個月部分，按上開利率20%計算之違約金，為有
    理由，應予准許。
五、訴訟費用負擔之依據：民事訴訟法第85條第2項。
中    華    民    國    97    年    12    月    31    日
                  民事第二庭    法  官  涂秀玲
正本係照原本作成。
如對本判決上訴，須於判決送達後20日內向本院提出上訴狀。
中    華    民    國    97    年    12    月    31    日
                                書記官


司法院資訊處製作；財團法人民間司法改革基金會備份。
